---
title: "Workshop Programação R"
date: "`r format(Sys.time(), '%d %b %Y')`"
output:
  powerpoint_presentation:
    reference_doc: presentation.pptx
---

```{r setup, include=FALSE}
knitr::opts_chunk$set(
  #echo = FALSE,
  #message = FALSE,
  warning = FALSE,
  fig.width = 12,
  fig.height = 7
  )
```

```{r, include=FALSE}
library(patchwork)
library(tidyverse)
library(gridtext)
```

## Variáveis e Objetos
O R te permite salvar valores dentro de um objeto. Um objeto é um nome que guarda um valor, por simplicidade vamos usar variável como sinônimo de objeto. Para criar um objeto, utilizamos o operador <- (ou o operador =)

## Definindo Variáveis
```{r}
variavel_1 = 2
print(variavel_1)
variavel_2 = c(1,2,3,4)
print(variavel_2)
```

## Objetos Atômicos

A classe de um objeto é muito importante dentro do R. É a partir dela que as funções e operadores conseguem saber exatamente o que fazer com um objeto.

- Strings/Characters (texto);
- Integer (número inteiros);
- Logical/boolean (instrução lógica);
- Real (números reais);
- Complex (números complexos)

```{r}
df = data.frame()
class(df)
```


## Objetos Multi-dimêncionais

Os principais tipos de objetos multi-dimencionais são:

- matrix (matriz);
- data.frame (conjunto de dados);
- array (lista);
- vector (vetor).

```{r}
class(variavel_2)
```

## Convertendo Objetos

```{r}
variavel_2 = c(1,2,3,4)
class(variavel_2)
variavel_2 = as.array(variavel_2)
class(variavel_2)
```

```{r}
num_str = "2"
class(num_str)
num = as.numeric(num_str)
class(num)
```